【裁判字號】    98,裁,84
【裁判日期】    980115
【裁判案由】    營業稅
【裁判全文】
最  高  行  政  法  院  裁  定
                                        98年度裁字第84號
上  訴  人  肯定信聯合國際股份有限公司
代  表  人  甲○○
被 上訴 人  財政部臺灣省北區國稅局
代  表  人  陳文宗
                          送達代收人  乙○○
上列當事人間營業稅事件，上訴人對於中華民國97年9月11日臺
北高等行政法院97年度訴字第610號判決，提起上訴，本院裁定
如下：
    主  文
上訴駁回。
上訴審訴訟費用由上訴人負擔。
    理  由
一、按對於高等行政法院判決之上訴，非以其違背法令為理由，
    不得為之，行政訴訟法第242條定有明文。依同法第243條第
    1項規定，判決不適用法規或適用不當者，為違背法令；而
    判決有同條第2項所列各款情形之一者，為當然違背法令。
    是當事人對於高等行政法院判決上訴，如依行政訴訟法第24
    3條第1項規定，以高等行政法院判決有不適用法規或適用不
    當為理由時，其上訴狀或理由書應有具體之指摘，並揭示該
    法規之條項或其內容；如以行政訴訟法第243條第2項所列各
    款情形為理由時，其上訴狀或理由書，應揭示合於該條項各
    款之事實。上訴狀或理由書如未依此項方法表明者，即難認
    為已對高等行政法院判決之違背法令有具體之指摘，其上訴
    自難認為合法。
二、本件上訴人對於高等行政法院判決上訴，主張：上訴人為促
    銷產品，與泓通實業有限公司（下稱泓通公司）就節目播出
    事宜簽訂節目播送合約書，金額共計新臺幣3,355,000元。
    雙方依約進行，於有線電視台緯來綜合台、中天綜合台之彼
    拉提斯F1節目作廣告促銷，接洽對象為泓通公司顧問劉仲甫
    及副總經理錢志中，上訴人依約開立兩張支票付款，亦分別
    由泓通公司人員簽收，雙方確有交易事實。又被上訴人於泓
    通公司營運4年後才認定其為涉嫌虛設行號之公司，隨即核
    定上訴人涉嫌以虛設行號泓通公司開立之統一發票，作為進
    項憑證申報扣抵銷項稅額，虛報進項稅額，而對不知情之上
    訴人予以處罰，難令人心服，且泓通公司縱有進項憑證取自
    其他虛設行號，亦無礙上訴人與泓通公司之交易事實。另泓
    通公司與上訴人交易期間已依規定按期申報進、銷項資料，
    並按其應納稅額繳納營業稅，上訴人亦按期申報進、銷項資
    料，並按其應納稅額繳納營業稅，本件依財政部95年5月23
    日台財稅字第09504535500號函釋，自應免予補稅處罰。再
    者，經被上訴人查證，真正製作彼拉提斯F1節目廣告為上訴
    人促銷產品而託播支付款項予有線電視台之對象係璟琦國際
    開發股份有限公司（下稱璟琦公司）及星中和國際有限公司
    （下稱星中和公司），雖經璟琦公司與星中和公司否認認識
    泓通公司，然上訴人之產品確實有於有線電視台緯來綜合台
    及中天綜合台彼拉提斯F1節目廣告，似不能否定上訴人無進
    貨事實，至於實際交易對象應是劉仲甫及錢志中兩人或是璟
    琦公司及星中和公司，則依稅務違章案件減免處罰標準第2
    條第5款規定，被上訴人應對實際銷貨之劉仲甫及錢志中兩
    人或是璟琦公司及星中和公司依法處以罰鍰，而對上訴人免
    予處分，原審判決顯有違背法令云云。惟核其上訴理由，係
    就原審取捨證據、認定事實之職權行使，指摘其為不當，並
    未具體說明原判決有何合於不適用法規或適用法規不當之情
    形，及合於行政訴訟法第243條第2項所列各款之事實，難認
    對該判決之如何違背法令已有具體之指摘，依首開規定及說
    明，應認其上訴為不合法。
三、據上論結，本件上訴為不合法，依行政訴訟法第249條第1項
    前段、第104條、民事訴訟法第95條、第78條，裁定如主文
    。
中    華    民    國    98    年    1     月    15    日
                    最高行政法院第六庭
                        審判長法官  吳  明  鴻
                              法官  廖  宏  明
                              法官  林  茂  權
                              法官  侯  東  昇
                              法官  黃  秋  鴻
以  上  正  本  證  明  與  原  本  無  異
中    華    民    國    98    年    1     月    17    日
                              書記官  葛  雅  慎


司法院資訊處製作；財團法人民間司法改革基金會備份。
